【裁判字號】    95,上訴,3124
【裁判日期】    951114
【裁判案由】    毒品危害防制條例
【裁判全文】
臺灣高等法院刑事判決                95年度上訴字第3124號
上  訴  人
即  被  告  甲○○
上列上訴人因毒品危害防制條例案件，不服臺灣基隆地方法院95
年度訴字第456號，中華民國95年6月30日第一審判決（起訴案號
：臺灣基隆地方法院檢察署95年度毒偵字第1004號），提起上訴
，本院判決如下：
    主  文
上訴駁回。
    事  實
一、甲○○前因施用毒品案件，經強制戒治期滿，由臺灣基隆地
    方法院檢察署檢察官於民國89年4月11日，以89年度戒毒偵
    字第31號處分書，為不起訴處分確定。復因連續施用第一級
    毒品海洛因、第二級毒品安非他命案件，由臺灣基隆地方法
    院於89年12月14日，以89年度訴字第565號判決，判處應執
    行有期徒刑1年4月。另因連續施用第一級毒品海洛因案件，
    由原審於91年1月18日，以90年度訴字第716號判處有期徒刑
    10月確定。上開2罪接續執行，已於93年10月12日縮刑期滿
    執行完畢。詎其於5年內，復基於施用毒品之概括犯意，自
    95年4月間某日起，至同年5月2日下午17時許止，在基隆市
    中正區○○路246巷10號住處，以將海洛因倒入注射針筒加
    水混合並注射血管方式，連續非法施用第一級毒品海洛因多
    次。嗣於同年5月2日22時30分許，在基隆市○○區○○路24
    6巷10號住處為警查獲，並當場扣得殘渣袋1只內之第一級毒
    品海洛因殘渣，其所有供施用毒品用之包裝上開第一級毒品
    海洛因殘渣之殘渣袋1只、注射針筒1支
二、案經基隆市警察局第二分局報告臺灣基隆地方法院檢察署檢
    察官偵查起訴。
    理  由
一、訊據被告甲○○對於前揭事實之犯行坦承不諱，惟辯稱警察
    無搜索票，違法搜索云云，然查前揭事實業經被告甲○○自
    白不諱，且其為警所採尿液經送昭信科技顧問股份有限公司
    檢驗，結果呈毒品嗎啡之陽性反應，有該公司出具之濫用藥
    物尿液檢體檢驗報告1紙附卷可稽；復有注射針筒1支、附有
    殘渣之殘渣袋1只等物扣案可資佐證及不起訴處分書、起訴
    書、判決書及被告前案紀錄表附卷足參。被告之自白堪信與
    事實相符，再被告稱是其媽媽開門讓警員進入搜索，又被告
    及其父李中嶺亦同意警員之搜索並簽名在案，有搜索筆錄可
    稽，按搜索，經受搜索人出於自願性同意者，得不使用搜索
    票，刑事訴訟法第131條之1定有明文，是警員經被告及其父
    之同意搜索，並無違法之處，被告前揭之所辯，無非卸責之
    詞，不足採信，本件事證明確，被告之犯行堪以認定。
二、核被告所為，係違反毒品危害防制條例第10條第1項之施用
    第一級毒品罪。其施用前後非法持有第一級毒品海洛因之低
    度行為，應為施用之高度行為所吸收，不另論罪。被告先後
    多次施用毒品之行為，時間緊接，且犯罪構成要件相同，顯
    係基於概括犯意反復為之，為連續犯論，並依法加重其刑。
    又被告前受有期徒刑執行完畢，此有被告前案紀錄表1份在
    卷可稽，其於五年內再故意犯本件有期徒刑以上之罪，不論
    依修正前之刑法第47條，或修正後之刑法第47條第1項之規
    定，均構成累犯，對被告而言並無有利或不利之情形，自不
    生新舊法比較之問題，應依新法第2條第1項規定，逕依修正
    前之刑法第47條，論以累犯，又被告行為後，刑法第56條連
    續犯之規定，業於94年1月7日修正公布刪除，並於95年7月1
    日施行，則被告之犯行，因行為後新法業已刪除連續犯之規
    定，此刪除雖非犯罪構成要件之變更，但顯已影響行為人刑
    罰之法律效果，自屬法律有變更，依新法第2條第1項規定，
    比較新、舊法結果，仍應適用較有利於被告之行為時法律即
    舊法論以連續犯（最高法院95 年第8次刑事庭會議決議參照
    ）。修正後之規定係以適用行為時法為原則，因此原判決雖
    未及比較適用，然被告上訴本院後，被告行為後之法律並非
    較有利於行為人，仍應適用行為時法，則原判決適用行為時
    法即無不當，自不構成撤銷之事由。
三、原審以被告犯行明確，適用毒品危害防制條例第10條第1項
    、第18條第1項前段，刑法第11條前段、（修正前刑法）第
    56條、第47條、第38條第1項第2款之規定，並審酌被告之自
    白而為簡易判決等，認被告甲○○連續施用第一級毒品，累
    犯，處有期徒刑拾月。扣案之殘渣袋壹只內之第一級毒品海
    洛因殘渣為查獲之毒品，依法沒收銷燬之，包裝上開第一級
    毒品海洛因殘渣之殘渣袋壹只、注射針筒壹支為被告所有，
    供其施用毒品所用之物均沒收等，經核於法並無違誤，量刑
    亦屬妥適，被告上訴請求輕判為無理由，應予駁回。
據上論斷，應依刑事訴訟法第368條判決如主文。
本案經檢察官洪泰文到庭執行職務。
中    華    民    國    95    年    11    月    14    日
                  刑事第七庭  審判長法  官 陳正雄
                                    法  官 蔡光治
                                    法  官 許宗和
以上正本證明與原本無異。
如不服本判決，應於收受送達後十日內向本院提出上訴書狀，其
未敘述上訴之理由者並得於提起上訴後十日內向本院補提理由書
（均須按他造當事人之人數附繕本）。
                                    書記官  沈秀容
中    華    民    國    95    年    11    月    21    日


司法院資訊處製作；財團法人民間司法改革基金會備份。
